【裁判字號】    99,訴,2090
【裁判日期】    991105
【裁判案由】    毒品危害防制條例
【裁判全文】
臺灣板橋地方法院刑事判決              99年度訴字第2090號
公  訴  人  臺灣板橋地方法院檢察署檢察官
被      告  甲○
上列被告因違反毒品危害防制條例案件，經檢察官提起公訴（99
年度偵字第5683號），本院依簡式審判程序判決如下：
    主  文
甲○持有第二級毒品純質淨重二十公克以上，累犯，處有期徒刑
壹年陸月。扣案第二級毒品甲基安非他命肆大包及貳拾貳小包（
驗餘淨重共計壹佰肆拾伍點柒貳公克，純度約百分之九十八）、
貳小包（驗餘淨重共計零點伍肆捌捌公克）均沒收銷燬之。
    事  實
一、甲○前因公共危險案件，經本院以97年度交簡字第973 號判
    處有期徒刑3 月確定，於民國98年2 月1 日執行完畢。詎猶
    不知悔改，明知甲基安非他命業經公告列為第二級毒品，不
    得持有，竟基於持有第二級毒品之犯意，於99年2 月1 日或
    2 日，在臺北縣土城市○○路129 之1 號11樓租住處，收受
    真實姓名年籍不詳綽號「國華」之成年男子，所交付第二級
    毒品甲基安非他命4 大包及22小包（驗前總毛重共計153.84
    公克，淨重共計145.96公克，純度約98% ，驗前總純質淨重
    共計143.04公克，取0.24公克鑑定用罄，驗餘淨重共計145.
    72公克）、甲基安非他命2 小包（毛重共計0.9990公克，淨
    重共計0.549 公克，取0.0002公克鑑定用罄，驗餘淨重0.54
    88公克），而無故持有第二級毒品甲基安非他命純質淨重逾
    二十公克以上。嗣於99年2 月5 日21時20分許，在上開租住
    處之門外樓梯間，為警查獲，扣得上開第二級毒品甲基安非
    他命4 大包及22小包暨電子磅砰1 台，並經其同意，至其上
    開租住處執行搜索，經警扣得上開第二級毒品甲基安非他命
    2 小包、安非他命吸食器2 組、分裝袋200 個、帳冊2 本等
    物。
二、案經臺北市政府警察局中山分局移送臺灣板橋地方法院檢察
    署檢察官偵查起訴。
    理  由
一、本院於準備程序進行中，被告甲○就被訴事實為有罪之陳述
    ，經告知被告簡式審判程序之旨，並聽取公訴人及被告之意
    見後，裁定進行簡式審判程序。
二、前揭事實，業據被告在本院審理時坦承不諱，且被告所持有
    經警扣案之白色晶體4 大包及22小包，經送請內政部警政署
    刑事警察局鑑定結果，驗前總毛重為153.84公克（包裝塑膠
    袋總重約7.88公克），故驗前總淨重為145.96公克，經取0.
    24公克鑑定用罄，檢出含有第二級毒品甲基安非他命成分，
    純度98 %，依據抽測純度質，推估驗前總純質淨重約143.04
    公克，此有該局99年3 月4 日刑鑑字第0990019718號鑑定書
    1 紙在卷可按；另扣案之白色晶體2 小包，經送請交通部民
    用航空局航空醫務中心鑑定結果，毛重共計0.9990公克，淨
    重共計0.549 公克，取0.0002公克鑑定用罄，驗餘淨重0.54
    88公克，檢出含有第二級毒品甲基安非他命成分，亦有該中
    心99年2 月12日航藥鑑字第0990947 號鑑定書1 紙附卷可稽
    。是堪認被告前開自白與事實相符。從而，本案事證明確，
    被告在前揭時地持有第二級毒品甲基安非他命純質淨重逾二
    十公克以上，堪以認定，應予依法論科。
三、按甲基安非他命係毒品危害防制條例第2 條第2 項第2 款規
    定之第二級毒品。核被告所為，係犯毒品危害防制條例第11
    條第4 項持有第二級毒品純質淨重20公克以上之罪。至被告
    前雖於99年2 月5 日查獲當日為警採尿時回溯96小時內之某
    時（扣除警力拘束期間），因施用第二級毒品甲基安非他命
    ，犯毒品危害防制條例第10條第2 項之施用第二級毒品罪，
    經本院於99年4 月12日以99年度簡字第2753號判處有期徒刑
    5 月確定在案，有上開判決書在卷可稽，惟因其所涉本罪之
    法定刑較施用第二級毒品罪之法定刑為重，且被告在本院審
    理時供稱：綽號「國華」之人約於99年2 月1 日或2 日，跟
    伊說一聲後就把上開4 大包及22小包之甲基安非他命放在伊
    那裏，後來於99年2 月5 日「國華」拿1 個空塑膠袋從上開
    甲基安非他命裝了約1 公克，以3000元賣給伊，扣案之甲基
    安非他命2 小包係伊自己施用後剩下的等語，足認扣案之甲
    基安非他命4 大包及22小包（驗前總毛重共計153.84公克，
    淨重共計145.96公克，純度約98% ，驗前總純質淨重共計14
    3.04公克，取0.24公克鑑定用罄，驗餘淨重共計145.72公克
    ），與被告施用第二級毒品犯行無涉，自難逕認被告施用第
    二級毒品之低度行為當為持有第二級毒品逾二十公克以上之
    高度行為所吸收，而其施用後以同一持有行為續為持有扣案
    之甲基安非他命2 小包（毛重共計0.9990公克，淨重共計0.
    54 9公克，取0.0002公克鑑定用罄，驗餘淨重0.5488公克）
    ，自亦無從為施用行為所吸收，附此敘明。復查，被告前曾
    受有如事實欄第一項所載之犯罪科刑及執行情形，有臺灣高
    等法院被告前案紀錄表1 份在卷可憑，其於受有期徒刑之執
    行完畢後，5 年以內故意再犯本件有期徒刑以上之罪，為累
    犯，應依刑法第47條第1 項之規定加重其刑。爰審酌被告前
    已有多次毒品前科，素行非佳，明知法令明文禁止持有第二
    級毒品甲基安非他命，竟持有甲基安非他命純質淨重逾100
    公克以上，數量頗為龐大，不僅有戕害自己身心之虞，更對
    社會秩序危害甚鉅，並斟酌其犯罪之動機、手段、所生危害
    暨其犯後坦承犯行之態度等一切情狀，量處如主文所示之刑
    。
四、末以，扣案之甲基安非他命4 大包及22小包（驗前總毛重共
    計153.84公克，淨重共計145.96公克，純度約98% ，驗前總
    純質淨重共計143.04公克，取0.24公克鑑定用罄，驗餘淨重
    共計145.72公克），及甲基安非他命2 小包（毛重共計0.99
    90公克，淨重共計0.549 公克，取0.0002公克鑑定用罄，驗
    餘淨重0.5488公克），均係屬查獲之第二級毒品，且因該等
    外包裝袋與其內之甲基安非他命難以析離完盡，應概認係屬
    查獲之第二級毒品，除檢驗用罄部分業已滅失毋庸宣告沒收
    銷燬外，應依毒品危害防制條例第18條第1 項前段規定，不
    問屬於犯人與否，併予宣告沒收銷燬之。至其餘扣案之電子
    磅砰1 台、安非他命吸食器2 組、分裝袋200 個、帳冊2 本
    ，因與被告前開持有第二級毒品逾二十公克以上之犯行無涉
    ，且均非屬違禁物，自毋庸併予宣告沒收，附此敘明。
據上論斷，應依刑事訴訟法第第273 條之1 第1 項、第299 條第
1 項前段，毒品危害防制條例第11條第4 項、第18條第1 項前段
，刑法第11條前段、第47條第1 項，判決如主文。
本案經檢察官莊惠真到庭執行職務。
中    華    民    國    99    年    11    月    5     日
                  刑事第十二庭  法  官  王士珮
以上正本證明與原本無異。
如不服本判決應於收受判決後10日內向本院提出上訴書狀，並
應敘述具體理由。其未敘述上訴理由者，應於上訴期間屆滿後
20日內向本院補提理由書（均須按他造當事人之人數附繕本）
「切勿逕送上級法院」。
                                書記官  金和國
中    華    民    國    99    年    11    月    5     日
附錄本案論罪科刑法條全文：
毒品危害防制條例第11條
持有第一級毒品者，處 3 年以下有期徒刑、拘役或新臺幣 5 萬
元以下罰金。
持有第二級毒品者，處 2 年以下有期徒刑、拘役或新臺幣 3 萬
元以下罰金。
持有第一級毒品純質淨重十公克以上者，處 1 年以上 7 年以下
有期徒刑，得併科新臺幣 1 百萬元以下罰金。
持有第二級毒品純質淨重二十公克以上者，處 6 月以上 5 年以
下有期徒刑，得併科新臺幣 70 萬元以下罰金。
持有第三級毒品純質淨重二十公克以上者，處 3 年以下有期徒
刑，得併科新臺幣 30 萬元以下罰金。
持有第四級毒品純質淨重二十公克以上者，處 1 年以下有期徒
刑，得併科新臺幣 10 萬元以下罰金。
持有專供製造或施用第一級、第二級毒品之器具者，處 1 年以
下有期徒刑、拘役或新臺幣 1 萬元以下罰金。

司法院資訊處製作；財團法人民間司法改革基金會備份。
